# 联营企业顺流内部交易后续增资怎么处理

提问人：唐山小泥巴 时间：2015-11-02 16:24:25
集团母公司A公司于 2014 年 01 月份投资与其他公司设立一家联营企业B公司,注册资本10,000万元，A公司以土地使用权出资3,000万元。B公司于 2014 年 01 月 31 日相关证照办理完毕。母公司A公司作为出资的土地使用权账面原值1,000万元,购置日期 2013 年 01 月，使用年限 40 年，截止 2013 年 12 月份累计摊销 25 万元，未计提减值准备，账面价值 975 万元。将土地使用权对外投资时评估价值是3,000万元。 A公司投资时确认 借：长期股权投资-成本 3000 万元 累计摊销 25 万元 贷：无形资
产 975 万元 营业外收入 2050 万元
确认未实现内部交易损益 借：长期股权投资-损益调整 联营企业摊销额 30% 贷：投资收益 联营企
业摊销额30% 问题： 2015 年增资，增资后持股比例达到40%，请问之前未实现的内部交易按照什么比例调整投资收益

回答人：chenyiwei
此问题没有明确规定，个人倾向于在持股比例上升但仍为联营企业的情况下，继续按原股权比例（ 25 ％）抵销内部交易未实现损益。主要考虑是：此类增持股权但增持后仍为联营企业的交易，其投资实际上是分为多个部分的，分别以各自取得日的被投资方可辨认净资产公允价值为基础对被投资方损益进行调整，作为权益法核算的依据。对于后续 2015 年内增持的 10 ％而言，这部分股份当初未参与内部交易损益的抵销（相应地也与后续抵销无关），而是以后续第二次购入日的可辨认净资产公允价值为基础进行调整的，所以视同对该部分增持的股权没有对应于取得日之前的未实现交易损益。